臺灣高等法院臺南分院民事裁定  100年度聲字第91號
聲  請  人  侯尚余即侯仁彗
            卓 承 廣
相  對  人  吳黃瓊英
上列聲請人因確認租賃關係不存在之訴事件，聲請訴訟救助本院
裁定如下：
    主  文
聲請駁回。
聲請訴訟費用，由聲請人卓承廣、侯尚余負擔。
    理  由
一、按「當事人無資力支出訴訟費用者，法院應依聲請，以裁定
    准予訴訟救助。但顯無勝訴之望者，不在此限。」民事訴訟
    法第107條第1項定有明文。「所謂無資力係指窘於生活，且
    缺乏經濟上之信用者而言。」（最高法院18年抗字第260號
    判例參照）。又共同訴訟之同造當事人，祇須其中一人尚有
    資力，即不備聲請訴訟救助之要件。
二、聲請意旨略以：聲請人侯尚余、卓承廣二人於民國（下同）
    100年7月8日以相對人為被告，向台灣嘉義地方法院起訴，
    請求確認兩造間就嘉義市○○路294號房屋租賃關係不存在
    （案號100年度訴字第337號），惟因聲請人窘於生活缺乏經
    濟上之信用，無資力支出訴訟費用，有財政部台灣省南區國
    稅局99年度各類所得清單及財產歸屬清單影本各一份可證，
    為此依民事訴訟法第107條、第109條、第109-1條、第110條
    、第111條、第115條規定聲請訴訟救助等語。
三、經查，聲請人侯尚余、卓承廣主張與相對人間就嘉義市○○
    路294號房屋租賃關係不存在案件（案號100年度訴字第337
    號），主張伊等窘於生活缺乏經濟上之信用，無資力支出訴
    訟費用，聲請訴訟救助各情，業據提出財政部台灣省南區國
    稅局99年度各類所得清單及財產歸屬清單影本各乙紙以為釋
    明。查本件聲請人所提起之本件訴訟，要屬類似必要共同訴
    訟，而經本院審查結果，聲請人卓承廣部分，依其提出之財
    政部台灣省南區國稅局99年度各類所得清單及財產歸屬清單
    影本所示（本院卷第8頁），伊有房屋1棟（屏東縣枋寮鄉○
    ○路179號）、田地2筆（屏東縣枋寮鄉○○段0304號、同段
    0309號）及車輛1輛（福特六和30058-LT)，難認聲請人卓承
    廣係窘於生活缺乏經濟上之信用，無資力支出訴訟費用，其
    聲請訴訟救助，於法不合。茲聲請人卓承廣既有資力，即不
    備聲請訴訟救助之要件，本件訴訟救助之聲請，不應准許。
據上論結，本件聲請並無理由，依民事訴訟法第95條、第78條，
裁定如主文。
中    華    民    國   100    年    9     月    29    日
                  民事第一庭    審判長法  官  丁振昌
                                      法  官  林永茂
                                      法  官  曾平杉
上為正本係照原本作成。
如對本裁定抗告，須於本裁定送達後10日內向本院提出抗告狀（
須附繕本），並應繳納抗告費新台幣1千元。
中    華    民    國   100    年    9     月    30    日
                                      書記官  葉秀珍